

- goyetvincent.dev@gmail.com
- # 39 ans
- Français
- Permis B
- Véhicule personnel
- Saint Etienne Lyon
- 06 31 16 27 07
- Marié avec enfants

Compétences

PHP (PDO -POO)

JavaScript

Symfony

mySQL

Langues

Anglais

Soft-skills

Autonome

Social

Curieux

Minutieux

Réseaux sociaux

@VincentG42

in @Vincent Goyet

Portfolio

www.portfolio.com

Goyet Vincent

Développeur web junior

Opticien-lunetier reconverti en développeur web, fort de 18 années d'expérience dont 6 à mon compte, je suis passionné et déterminé à construire une carrière dans ce domaine. Je recherche un stage pour valider ma formation et apporter une nouvelle perspective à votre équipe.

Diplômes et Formations

Développeur web et web mobile (niveau 5 RNCP)

Depuis novembre 2023 Garage 404 Saint-Étienne

BTS Opticien Lunetier

De 2004 à 2006 Université Jean Monnet Saint-Étienne

Baccalauréat S-SVT mention Assez Bien

2002 Lycée G. Brassens Rive-de-Gier

Expériences professionnelles

Président

De mai 2017 à février 2023 SAS VGM - L'Echoppe , Bar à Lunettes Saint-Étienne

Missions ou tâches réalisées :

Gestion autonome du magasin, :

- -Conseil et vente des équipements optiques (lunettes de vue, soleil et lentilles)
- -Examens de vue
- -Gestion administrative des dossiers de ventes (Tiers payant et suivi paiement mutuelles)
- -Montage et réparations des équipements
- -Choix des collections et gestion du stock
- -Gestion administrative du magasin

Opticien collaborateur

De juillet 2005 à janvier 2017 L'opticien Bailly Rive de Gier

Missions ou tâches réalisées :

- -Conseil et vente des équipements optiques (lunettes de vue, soleil et lentilles)
- -Examens de vue
- -Gestion administrative des dossiers de ventes (Tiers payant et suivi paiement mutuelles)
- -Montage et réparations des équipements
- -Développement du rayon optique de sport

Centres d'intérêt

Sports: Pratique du basketball en club

Informatique, gaming

Photo (capture d'images et retouche)